臺灣士林地方法院民事判決　　　　　　　 96年度訴字第886號
原　　　告　臺灣中小企業銀行股份有限公司
法定代理人　戊○○
訴訟代理人　甲○○
被　　　告　龍江實業有限公司即龍江實業股份有限公司
　　　　　　　　　　　統一編號.
兼　法　定
代　理　人　丙○○
　　　　　　　　　　　　號4樓.
　　　　　　　　　　　現應為.
被　　　告　乙○○
　　　　　　丁○○
　　　　　　　　　　　　號4樓.
　　　　　　　　　　　現應為.
上列當事人間請求清償債務事件，本院於民國96年10月9 日言詞
辯論終結，判決如下：
    主  文
被告龍江實業股份有限公司、丙○○、乙○○應連帶給付原告新
臺幣柒拾肆萬玖仟玖佰玖拾捌元及附表編號一所示之利息、違約
金。
被告丙○○、丁○○應連帶給付原告新臺幣柒拾貳萬陸仟陸佰伍
拾陸元及附表編號二所示之利息、違約金。
被告丙○○應給付原告新臺幣壹拾萬仟捌佰肆拾伍元，其中玖
萬玖仟貳佰零元，應加計附表編號三所示之利息、違約金。
訴訟費用新臺幣壹萬陸仟捌佰玖拾壹元由被告龍江實業股份有限
公司、丙○○、乙○○連帶負擔百分之四十七，被告丙○○、丁○○連帶負擔百分之四十六，餘由被告丙○○負擔。
本判決第一項於原告以新臺幣貳拾伍萬元供擔保後，得假執行。
本判決第二項於原告以新臺幣貳拾肆萬元供擔保後，得假執行。
本判決第三項於原告以新臺幣肆萬元供擔保後，得假執行。
    事  實  及  理  由
一、本件被告均未於言詞辯論期日到場，核無民事訴訟法第386
    條各款所列情形，依原告之聲請，由其一造辯論而為判決。
二、原告起訴主張：
  (一)被告龍江實業股份有限公司（下稱龍江公司）於民國95 年8
    月21日邀同被告丙○○及乙○○為連帶保證人，向伊申請企
    業貸款之中期放款，經伊核准額度為新臺幣（下同）100 萬
    元，期限自95年8 月24日起至98年8 月24日止，並自實際撥
    款日起，按月平均攤還本息，利率係按伊所定基準利率加3.
    84% 機動計收，該利率於伊向法院為請求給付時，視為不再
    機動調整。逾期償付本金或利息時，另按借款金額自應清償
    日起，6 個月以內部分，依約定利率10% ，逾6 個月部分，
    依約定利率20% 加計違約金。如有1 期未付，視為全部到期
    。詎被告龍江公司自撥款後，僅繳款至96年5 月24日，尚欠
    本金74萬9,998 元及遲延利息、違約金，屢經催討，未獲置
    理，爰依消費借貸及保證關係，請求被告龍江公司、丙○○
    、乙○○連帶返還欠款。
  (二)被告丙○○於94年8 月11日邀被告丁○○為連帶保證人，向
    伊申請微型企業創業貸款，經伊核准額度為100 萬元，期限
    自94年8 月11日起至100 年8 月11日止，並自實際撥款日起
    ，分72期平均攤還本息，利息按週年利率3%固定計息，逾期
    未還款者，按原貸利率加郵政儲金1 年期定期儲蓄存款機動
    利率，於伊向法院為請求給付時，視為不再機動調整，並以
    此時之利率計算全部遲延利息或違約金。逾期償付本息時，
    自應清償日起，6 個月以內部分，依約定利率10% ，超過6
    個月部分，依約定利率20% 加計違約金。如有1 期未付，視
    為全部到期。詎被告丙○○僅繳款至96年5 月11日，尚欠本
    金72萬6,656 元及利息、違約金未付，屢經催討，未獲置理
    ，爰依消費借貸及保證關係，請求被告丙○○、丁○○連帶
    清償欠款。
  (三)被告丙○○於94年8 月11日向伊申請國際信用卡之故宮之友
    認同卡，經伊核定後，發予卡號為0000-0000-0000-0000 之
    國際信用卡之故宮卡金卡1 張（下稱系爭信用卡），額度為
    10萬元，並約定被告丙○○應將當期之應付帳款於每月15日
    前繳付，惟得選擇以循環信用之方式，繳納最低應繳金額以
    上之數額，循環信用利率為週年利率18.8% ，如有滯欠，除
    計算遲延利息外，另按月收取違約金，延滯第1 個月，當月
    計付逾期違約金100 元，延滯第2 個月，當月計付逾期違約
    金300 元，延滯第3 個月以上者，當月計付逾期違約金600
    元至清償日止。被告丙○○共計簽帳消費款10萬3,845 元，
    其中本金為9 萬9,203 元，利息、違約金共計4,642 元。詎
    被告丙○○自96年6 月1 日起即未依約繳納最低應繳金額，
    並已有2 期以上之滯欠，原爰系爭信用卡契約，請求被告丙○○給付上開欠款及利息、違約金。
  (四)並聲明：除供擔保金額外，如主文所示。
三、被告則未到場，亦未提出書狀為任何聲明或陳述。
四、原告主張之事實，已據其提出與所述相符之借據、授信約定
    書、基準利率表、貸款契約書、信用卡申請書及約定條款、
    帳單明細表為證，自堪憑信。
五、按借用人應於約定期限內，返還與借用物種類、品質、數量
    相同之物；連帶債務之債權人，得對於債務人中之一人或數
    人或其全體，同時或先後請求全部或一部之給付；遲延之債
    務，以支付金錢為標的者，債權人得請求依法定利率計算之
    遲延利息，但約定利率較高者，仍從其約定利率，民法第47
    8 條前段、第273 條第1 項、第233 條第1 項分別定有明文
    。上開被告龍江公司、丙○○之借款均已屆清償期，被告龍
    江公司至今尚分別欠原告74萬9,998 元及附表編號1 所示之
    利息、違約金，被告丙○○尚欠原告72萬6,656 元及附表編
    號2 所示之利息、違約金，被告丙○○、乙○○，被告丁○○分別為上開2 筆借款之連帶保證人，已如上述，原告自得
    請求被告連帶返還欠款。又被告丙○○尚欠原告系爭信用卡
    消費款9 萬9,203 元，及自96年6 月2 日起至96年8 月1 日
    止之利息、違約金4,642 元，共計10萬3,845 元，亦如上述
    ，原告自得依系爭信用卡契約請求被告丙○○如數給付應繳
    金額及自96年8 月2 日起算之利息、違約金。從而，原告請
    求：(一)被告龍江公司、丙○○、乙○○連帶給付74萬9,998
    元，及附表編號1 所示之利息、違約金；(二)被告丙○○、丁○○連帶給付72萬6,656 元，及附表編號2 所示之利息、違
    約金；(三)被告丙○○給付10萬3,845 元，其中9 萬9,203 元
    ，加計附表編號3 所示之利息、違約金，為有理由，均應予
    准許。
六、原告陳明願供擔保，請求宣告假執行，核無不合，爰酌定相
    當之擔保金額，予以准許。
七、據上論結，本件原告之訴為有理由，依民事訴訟法第 385條
    第1 項前段、第78條、第85條第1 項、第85條第2 項、第39
    0 條第2 項，判決如主文。
中　　華　　民　　國　　96　　年　　10　　月　　23　　日
                  民事第二庭  法  官  方彬彬
以上正本證明與原本無異。
如對本判決上訴，應於判決送達後20日內向本院提出上訴狀。
中　　華　　民　　國　　96　　年　　10　　月　　25　　日
                              書記官  王玉雙
